【裁判字號】    96,易,2140
【裁判日期】    971211
【裁判案由】    違反著作權法等
【裁判全文】
臺灣士林地方法院刑事判決              96年度易字第2140號
公  訴  人  臺灣士林地方法院檢察署檢察官
被      告  甲○○
                    臺北縣蘆洲.
上列被告因違反著作權法等案件，經檢察官提起公訴（96年度偵
字第2778號），被告於本院準備程序就被訴事實為有罪之陳述，
經本院裁定改依簡式程序審理，並判決如下：
    主  文
甲○○明知為未得商標權人同意，於同一商品，使用相同之註冊
商標之商品而販賣，處有期徒刑肆月，如易科罰金，以新臺幣壹
仟元折算壹日，減為有期徒刑貳月，如易科罰金，以新臺幣壹仟
元折算壹日，扣案如附表1 、2 所示之仿冒商標商品共玖拾捌件
，均沒收；又未經許可，意圖販賣而陳列刀械，處有期徒刑月
，如易科罰金，以新臺幣壹仟元折算壹日，減為有期徒刑壹月又
拾伍日，如易科罰金，以新臺幣壹仟元折算壹日，扣案之手指虎
（四指孔）伍個，均沒收。應執行有期徒刑月，如易科罰金，
以新臺幣壹仟元折算壹日。緩刑貳年。扣案如附表1 、2 所示之
仿冒商標商品共玖拾捌件及手指虎（四指孔）伍個，均沒收。
    事  實
一、甲○○係臺北市大同區○○○路○ 段9 巷3 號「伊瑪百貨行
    」之負責人，以販售飾品及皮夾等精品為業，明知如附表3
    所示之商標圖樣，均係日商可洛米哈特斯日本公司（下稱日
    商可洛米公司）向我國經濟部智慧財產局申請註冊登記，而
    取得於附表3 所示之專用期限內，指定使用於附表3 「指定
    使用商品」欄所列商品之商標權，仍基於販賣侵害他人商標
    權之反覆、延續之單一犯意，於民國95年5 、6 月間，明知
    姓名、年籍均不詳之泰國籍男子至上址伊瑪百貨行兜售如附
    表5 所示之皮夾、飾品等商品合計約1 百餘件，其上均標示
    相同於附表3 所示「商標圖樣」欄所列之圖樣，乃係未得日
    商可洛米公司同意，於同一商品，使用相同之上開註冊商標
    之仿冒商品，仍予以販入後，即將之陳列在「伊瑪百貨行」
    內，並以附表5 所示標價之5 折價格（如為批發購買，則為
    標價之3 折價格），多次販賣予不特定人牟利，嗣日商可洛
    米公司經人告知，遂派乙○○至「伊瑪百貨行」查探，乙○
    ○先於96年1 月12日（起訴書誤為96年1 月11日）至上址，
    發現店內陳列有大量仿冒前揭商標圖樣之商品，乙○○遂購
    得其中如附表2所示之仿冒手機吊飾2 件、戒指1 條及手鍊1
    條等4 件飾品採證（該等飾品，連同收據1 紙及伊瑪百貨行
    名片1 紙，於本院97年8 月22日審理期日，由證人丙○○庭
    呈扣案）後，遂報警處理，經警於96年2 月14日14時許，持
    本院核發之搜索票前往上址搜索，當場扣得如附表1 所示之
    仿冒上開商標圖樣商品94件，始查悉上情。
二、甲○○明知未經主管機關許可，不得販賣、陳列管制刀械，
    其於95年3 月間，向國外購得屬於管制刀械之樣品手指虎（
    4 指孔）5 個後，旋萌生販賣意圖，遂將之陳列在上址「伊
    瑪百貨行」之貨架上，欲以每個550 元之價格，販售予不特
    定人牟利，惟經警於前揭搜索時一併查獲，並扣得前開手指
    虎（4指孔）5 個及非管制刀械之手指虎（3指孔）4個。
三、案經日商可洛米公司訴由臺北市政府警察局中正第一分局報
    告臺灣士林地方法院檢察署檢察官偵查起訴，並經本院改依
    簡式審判程序審理。
    理  由
一、證據能力之判斷：按簡式審判程序之證據調查，不受第159
    條第1 項之限制，刑事訴訟法第273 條之2 定有明文，是依
    上開規定，於行簡式審判程序之案件，被告以外之人於審判
    外之陳述，除有其他不得作為證據之法定事由外，應認具有
    證據能力。查本判決下列所引用之證人丙○○出具之產品意
    見書雖為被告以外之人於審判外之陳述，屬傳聞證據，惟因
    本案採行簡式審判程序，復無其他不得做為證據之法定事由
    ，揆諸首揭說明，應認均具有證據能力。
二、上揭犯罪事實，業據被告甲○○於本院審理中坦承不諱（參
    見本院卷第96頁、第101 頁至第102 頁），核與證人丙○○
    於到院結證其所受僱之告訴人日商可洛米公司，查覺被告經
    營之伊瑪百貨行販售仿冒該公司商標商品之經過，及該公司
    曾派員前往伊瑪百貨行購得如附表2 所示仿冒商品之情形相
    符（參見本院卷第56頁至第61頁），復有卷附本院搜索票、
    搜索扣押筆錄、現場照片、經濟部智慧財產局商標資料檢索
    6 紙等件（附於96年度偵字第2778號卷第15頁、第29頁至第
    34頁、第49頁、第62頁至第67頁），及扣案如附表1 、附表
    2 所示之仿冒商品合計98件、手指虎（4 指孔）5 個可佐；
    又扣案如附表1 所示之商品，均為仿冒附表3 所示商標圖樣
    之商品，有鑑定人丙○○出具之產品意見書在卷可稽（附於
    同上偵卷第387 頁至第388 頁），又扣案如附表2 所示之商
    品4 件，均為仿冒附表3 所示商標之商品，亦經鑑定人丙○
    ○到院鑑定無誤（參見本院卷第61頁至第62頁），而扣案之
    手指虎9 個，經送臺北市政府警察局保安科鑑定後，證實其
    中為4 指孔之手指虎5 個，均為內政部依槍砲彈藥刀械管制
    條例所公告管制之刀械，此有臺北市政府警察局96年6 月23
    日北市警保字第09632862800 號函覆鑑定意見在卷可考（附
    於同上偵卷第300 頁至第301 頁）。綜上事證，足認被告自
    白與事實相符，本案事證至為明確，被告犯行堪予認定，應
    依法論科。
三、核被告甲○○所為，係分別犯商標法第82條之販賣仿冒商標
    商品罪及槍砲彈藥刀械管制條例第14條第3 項之意圖販賣而
    陳列刀械罪。被告販賣仿冒商品之陳列行為應為販賣之高度
    行為所吸收，又其持有刀械之行為為陳列刀械之部分行為，
    均不另論罪。又按刑事法若干犯罪行為態樣，本質上原具有
    反覆、延續實行之特徵，立法時既予特別歸類，定為犯罪構
    成要件之行為要素，則行為人基於概括之犯意，在密切接近
    之一定時、地持續實行之複次行為，倘依社會通念，於客觀
    上認為符合一個反覆、延續性之行為觀念者，於刑法評價上
    ，即應僅成立一罪，俾免有重複評價、刑度超過罪責與不法
    內涵之疑慮；學理上所稱「集合犯」之職業性、營業性或收
    集性等具有重複特質之犯罪均屬之，例如經營、從事業務、
    收集、販賣、製造、散布等行為概念者是（最高法院95年度
    台上字第1079號判決參照）。查本件被告販賣仿冒他人商標
    商品之營業性行為，係在密集期間內以相同之方式持續進行
    ，未曾間斷，是此販賣仿冒品之犯行，即具有反覆、延續實
    行之特徵，從而在行為概念上，縱有多次販賣之舉措，仍應
    評價認係包括一罪之集合犯而論以一罪；被告所犯上開2 罪
    ，犯意各別，行為互殊，應予分論併罰。另修正後刑法於95
    年7 月1 日起施行，本件被告違反商標法及槍砲彈藥刀械管
    制條例之犯行，均持續至96年2 月14日14時許為警查獲時終
    了，其行為雖跨越修正前後刑法，惟其行為之終了既於修正
    後刑法施行後，應逕行適用修正後刑法之相關規定，不生新
    舊法比較之問題，附此敘明（最高法院89年臺非字第186 號
    判例參照）。爰審酌被告素行（有臺灣高等法院被告前案紀
    錄表1 份在卷足稽），及其為圖私利而侵害他人申請註冊之
    商標權，忽視智慧財產權之規範要求，所販賣仿品之數量非
    微、期間不短，而其意圖販賣而陳列刀械，對社會治安亦構
    成相當危害，並考量其犯後坦承犯行，並已與告訴人達成和
    解賠償損失之態度、犯罪之動機及目的，及其智識程度等一
    切情狀，分別量處如主文所示之刑；又被告上開犯行，犯罪
    時間均在96年4 月24日以前，且所犯之罪名，均符合中華民
    國96年罪犯減刑條例有關減刑之規定，爰依該條例第2 條第
    1 項第3 款之規定，各減其刑期二分之一，並均諭知易科罰
    金之折算標準及定其應執行刑，以示懲儆。末查，被告前未
    曾因故意犯罪而受有期徒刑以上刑之宣告，有臺灣高等法院
    被告全國前案紀錄表在卷可按，其因一時失慮，致罹刑章，
    為警查獲後終能於本院審理中坦承犯行，已見悔意，堪認經
    此偵、審教訓，自當知所警惕，信無再犯之虞，徵之告訴代
    理人，亦表示原諒被告，並建請本院給予被告自新機會（參
    見本院卷第102 頁），本院綜合各情，認本件所宣告之刑，
    以暫不執行為適當，爰依刑法第74條第1 項第1 款規定，併
    予宣告緩刑2 年，以啟自新。
四、扣案如附表1 及附表2 所示之仿冒商標圖樣之商品，為被告
    犯商標法第82條之罪所販賣之物，不論是否屬於其所有，應
    依同法第83條之規定諭知沒收。又扣案之手指虎（4 指孔）
    5 個，依槍砲彈藥刀械管制條例第14條第3 項之規定，非經
    許可不得持有，而屬違禁物，不問屬於犯罪行為人與否，均
    依刑法第38條第1 項第1 款之規定宣告沒收。至扣案之3 指
    孔手指虎4 個、伊瑪百貨行名片1 張及收據1 紙，並非違禁
    物，且與本案犯行無直接關連，自無庸諭知沒收，應由檢察
    官另為適當之處置，附此敘明。
五、公訴意旨另以：被告明知附表4 所示之著作，均為美商可洛
    米哈斯特公司（下稱美商可洛米公司）享有著作權之美術、
    圖形著作，被告前揭論罪科刑之販賣侵害商標權商品之犯行
    ，因所販賣之該等侵害商標權商品，亦為他人非法重製上開
    圖形、美術著作之商品，因認被告尚涉犯著作權法第91條之
    1 第2 項之罪嫌等語。惟按告訴乃論之罪，告訴人於第一審
    辯論終結前得撤回其告訴，又告訴經撤回者，應諭知不受理
    之判決，刑事訴訟法第238 條第1 項定有明文。查本件告訴
    人美商可洛米公司告訴被告違反著作權法案件，起訴書認被
    告係觸犯著作權法第91條之1 第2 項之罪嫌，依同法第100
    條前段之規定，須告訴乃論。茲告訴人美商可洛米公司於本
    院97年11月27日委由告訴代理人陳志隆律師當庭表示撤回對
    被告違反著作權法之告訴（參見本院卷第96頁），依照首開
    說明，原應諭知不受理之判決，然因檢察官認此部分與已起
    訴且經本院論罪科刑之前揭違反商標權法犯行部分，有想像
    競合犯裁判上一罪關係，爰不另為不受理之諭知。
據上論斷，應依刑事訴訟法第273 條之1 第1 項、第299 條第1
項前段，商標法第82條、第83條，槍砲彈藥刀械管制條例第14條
第3 項，刑法第11條、第41條第1 項前段、第51條第5 款、第38
條第1 項第1 款、第74條第1 項第1 款，中華民國96年罪犯減刑
條例第2 條第1 項第3 款、第7 條、第9 條，判決如主文。
本案經檢察官徐名駒到庭執行職務。
中    華    民    國    97    年    12    月    11    日
                  刑事第六庭法  官  吳祚丞
以上正本證明與原本無異。
如不服本判決應於送達後10日內，向本院提出上訴書狀。其未敘
述上訴理由者，應於上訴期間屆滿後20日內向本院補提理由書狀
（均須按他造當事人之人數附繕本），勿逕向上級法院提上訴狀
及上訴理由狀。
                            書記官  方蘭芬
中    華    民    國    97    年    12    月    11    日
附錄本案論罪科刑法條全文
商標法第82條
明知為前條商品而販賣、意圖販賣而陳列、輸出或輸入者，處1
年以下有期徒刑、拘役或科或併科新臺幣5 萬元以下罰金。
槍砲彈藥刀械管制條例第14條
未 經許可，製造、販賣或運輸刀械者，處3 年以下有期徒刑，
 併科新台幣100 萬元以下罰金。
意圖供自己或他人犯罪之用，而犯前項之罪者，處6 月以上5 年
以下有期徒刑，併科新台幣300 萬元以下罰金。
未經許可，持有或意圖販賣而陳列刀械者，處1 年以下有期徒刑
、拘役或新台幣50萬元以下罰金。
第 1 項及第 2 項之未遂犯罰之。
附表1（仿冒商標商品共94件）：
皮夾5 個、皮手鍊12條、項鍊9 條、戒指21個、耳環33個、手鍊
4條、飾品8個、毛線帽1頂、手錶1支。
附表2（仿冒商標商品共4件）
手機吊飾2 件、戒指1 條、手鍊1 條。


司法院資訊處製作；財團法人民間司法改革基金會備份。
